---
title: "Travail_Session_1_ACT6100"
author: "Maurin AHANHANZO & Gamaliel FATAL"
date: "`r format(Sys.time(), '%d %B %Y')`"
output: pdf_document
---
EDA steps :

-	Déterminer la problématique sur le jeu de données
* Maurin:
Qu'es ce qui différencie un pays riche d'un pays en voie de développement selon notre base de données ?

-	Outils de visualisation :

•	Histogramme

•	Corrélogrammes

•	ANOVA (variables)

•	Nuages de points

•	ACP

•	Clustering: K-means, Hierachical clustering (liens minimum, maximum, Ward)


```{r}
#### Importation des libraries
library("dplyr")
library("tidyverse")
library("FactoMineR")
library("factoextra")
library("ggplot2")
library("corrplot")
```

```{r}
### Apercu de la base de données
df <- read.csv("C:/Users/mauac/Desktop/ACT6100/Country-data.csv")
head(df)
```

```{r}
### dimension de la base de données:
dim(df)
```

```{r}
### 
colnames(df)
```
Explication des colonnes:

- Country: 
- Child_mort: Décès d'enfants de moins de 5 ans pour 1000 naissances

- Exports : Exportations de biens et services par habitant (en pourcentage du PIB par habitant).

- Health: Dépenses totales de santé par habitant  (en pourcentage du PIB par habitant).

- Imports: Importations de biens et services par habitant (en pourcentage du PIB par habitant).

- Income: Revenu net moyen par personne.

- Inflation: La mesure du taux de croissance annuel du PIB total.

- Life expec : Espérance de vie moyenne à la naissance.

- Total_fer: le nombre d'enfants moyen par femme en âge de procréation.

- GDP: PIB par habitant.
```{r}
#### Vérification si df à des valeurs manquantes:
apply(df, 2, function(x) sum(is.na(x)))
```


```{r}
str(df)
```

```{r}
## Statistiques descriptives des variables numeriques:
df %>% 
  select_if(is.numeric) %>% 
  summary()
```
Comme conclusion de cette analyse, on peut dire:
- Nos variables numériques ne sont pas tous sur la même échelle de valeur. On a gdpp et income qui ont de grandes valeurs comparées aux autres variables.

```{r}
df_num<-df %>% 
  select_if(is.numeric)
R = cor(df_num)
corrplot(R,type="lower")
```


```{r}
#### Matrice de corrélation.
### Affichons la matrice de correlation pour les variables dont la valeur 
### absolue de la corrélation est supérieure à 0.5

#prepare to drop duplicates and correlations of 1     
R[lower.tri(R,diag=TRUE)] <- NA 
#drop perfect correlations
R[R == 1] <- NA 

sig = 0.6
#turn into a 3-column table
corr <- as.data.frame(as.table(R))
#remove the NA values from above 
corr <- na.omit(corr) 
#select significant values  
corr <- subset(corr, abs(Freq) > sig) 
#sort by highest correlation
corr <- corr[order(-abs(corr$Freq)),] 
#print table
print(corr)
#turn corr back into matrix in order to plot with corrplot
library("reshape2")
mtx_corr <- acast(corr, Var1~Var2, value.var="Freq")
#plot correlations visually
corrplot(mtx_corr, is.corr=FALSE, tl.col="black", na.label=" ")
```

On en ressort sept couples de variables dont la corrélation en valeur absolue entre elles sont supérieures à 0.6. Visualisons les:

```{r}
ggplot(df,aes(x=log(income), y=log(gdpp)))+geom_point()+geom_smooth(method = "lm")

```

On voit que income et gdpp sont fortement correlés positivement. On peut conclure au vu de ce graphique qu'un pays avec un revenu net moyen par personne à tendance à avoir un PIB élevé et vice-versa.


```{r}
ggplot(df,aes(x=child_mort, y=life_expec))+geom_point()+geom_smooth(method=lm)

```

On voit que child_mort et life_expec sont fortement correlés négativement. On peut conclure au vu de ce graphique qu'un pays avec un taux de mortalité infantile élevé à tendance à avoir une espérance de vie moyenne par personne faible et un pays avec espérance de vie moyenne par personne élevée à tendance à avoir une espérance de vie faible.

```{r}
ggplot(df,aes(x=child_mort, y=total_fer))+geom_point()+geom_smooth(method=lm)

```

On voit que child_mort et total_fer sont fortement correlés positivement. On peut conclure qu'au vu de ce graphique qu'un pays avec un taux de mortalité infantile élevé à tendance à avoir un taux de fécondité élevé moyen par femme et vice-versa.

```{r}
ggplot(df,aes(x=life_expec, y=total_fer))+geom_point()+geom_smooth(method=lm)

```
On voit que life_expec et total_fer sont fortement correlés négativement. On peut conclure au vu de ce graphique qu'un pays avec une espérance de vie moyenne par personne élevée à tendance à avoir un taux de fécondité par femme par personne faible.

```{r}
ggplot(df,aes(x=exports, y=imports))+geom_point()+geom_smooth(method=lm)

```
On voit que exports et imports sont fortement liés positivement. On peut conclure qu'au vu de ce graphique qu'un pays qui exporte beaucoup à tendance à importer beaucoup également.

```{r}
ggplot(df,aes(x=log(income), y=life_expec))+geom_point()+geom_smooth(method=lm)
```
On voit que income et life_exp sont corrélés positivement. On peut conclure qu'au vu de ce graphique qu'un pays avec un revenu net moyen par personne élevé à tendance à avoir une espérance de vie moyenne élevée.


```{r}
ggplot(df,aes(x=life_expec, y=log(gdpp)))+geom_point()+geom_smooth(method=lm)
```
On voit que gdpp et life_exp sont corrélés positivement. On peut conclure qu'au vu de ce graphique qu'un pays avec une espérance de vie moyenne élevée à tendance à avoir un PIB élevé. Ceci est pertinent puisque income et gdpp sont fortement correlés entre eux et income est correlés avec life_expec.



```{r}
df_norm <-
  df_num %>%
  mutate_all(scale)
rownames(df_norm)<-df[,1]
head(df_norm)
```


```{r}
acp<-PCA(df_norm,graph = FALSE)
print(fviz_pca_ind(acp)) 
```

```{r}
print(fviz_pca_var(acp))
```

```{r}
acp$var$coord
```
```{r}
 fviz_contrib(acp, "var", axes = c(1,2))
```

```{r}
fviz_pca_biplot(acp, pointsize = "cos2", col.var = "cos2")

```

```{r}
acp$var$coord
```

```{r}
acp[["eig"]][ , 1]
fviz_eig(acp)

```

```{r}
fviz_pca_ind(acp, col.ind = "contrib")
```

```{r}
hc <- HCPC(df_norm, nb.clust = 2,graph = FALSE)

```
```{r}
fviz_dend(hc)
fviz_cluster(hc, ggtheme = theme_bw())
```
```{r}
df_num$clust<-hc$data.clust$clust
# ggplot(df_num,aes(x=log(income), y=log(gdpp),col=clust))+geom_point()+geom_smooth(method = "lm")
ggplot(df_num,aes(x=clust,fill=clust))+geom_bar()
```



